【裁判字號】    98,訴,385
【裁判日期】    990120
【裁判案由】    排除侵害
【裁判全文】
臺灣花蓮地方法院民事判決               98年度訴字第385號
原      告  甲○○
訴訟代理人  丁○○
被      告  行政院國軍退除役官兵輔導委員會花蓮縣榮民服務
            處(即宋有生之遺產管理人)
法定代理人  丙○○
訴訟代理人  乙○
上列當事人間排除侵害事件，本院於98年12月30日言詞辯論終結
，判決如下：
    主  文
被告應將坐落花蓮縣花蓮市○○段1238-7地號土地上如附圖斜線
所示之地上物全部拆除（面積為31平方公尺），並將土地返還於
原告。
訴訟費用由被告自被繼承人宋有生之遺產負擔。
    事  實  及  理  由
一、按訴狀送達後，原告不得將原訴變更或追加他訴，但請求之
    基礎事實同一且不甚礙被告之防禦及訴訟之終結者，不在此
    限，民事訴訟法第255條第1項第2款、第7款定有明文。本件
    原告起訴聲明為請求被告應將坐落花蓮縣花蓮市○○段1208
    -7地號土地上如附圖斜線所示之地上物全部拆除，並將土地
    返還於原告。嗣於98年11月25日當庭更正請求地號為同段
    1238-7號，核騎請求之基礎事實同一且無礙於被告之防禦及
    訴訟之終結，依上開規定，應予准許。
二、原告主張：原告所有坐落花蓮市○○段1238-7地號土地（下
    稱系爭土地）遭單身在台榮民宋有生興建之建物（下稱系爭
    建物）無權占有全部土地（面積31平方公尺），今宋有生於
    民國91年12月24日死亡，被告為其遺產管理人，依法原告自
    得本於所有權之法律關係，請求被告將無權占有系爭土地上
    之建物拆除，並將土地交還原告。並聲明：求為判決如主文
    所示。
三、被告對於系爭建物部分占有原告系爭土地之全部不爭執，僅
    辯以：系爭建物正辦理標售，希望原告能參與標售等語。並
    聲明：原告之訴駁回。
四、得心證之理由：原告主張系爭土地為其所有，被告管理之系
    爭建物有部分無權占用原告所有之系爭土地之事實，為被告
    所不爭執，且有土地登記謄本及如附圖所示之複丈成果圖在
    卷可稽，原告主張之事實，自堪認為真實。從而，原告依民
    法第767條之所有物返還請求權之規定，提起本件訴訟，即
    有理由，應予准許。
五、從而，原告本於所有權之法律關係，請求被告應將坐落系爭
    土地上，如附圖斜線所示，面積31平方公尺之地上物拆除，
    並將土地交還原告，為有理由，應予准許。
六、訴訟費用負擔之依據：民事訴訟法第78條。
中    華    民    國    99    年    1     月    20    日
                        臺灣花蓮地方法院花蓮民事庭
                              法    官      陳雅敏
上列為正本係照原本作成。
如不服本判決，應於送達後20日內，向本院提出上訴狀並表明上
訴理由，如於本判決宣示後送達前提起上訴者，應於判決送達後
20日內補提上訴理由書(須附繕本)。
中    華    民    國    99    年    1     月    20    日
                             法院書記官     蕭惟

司法院資訊處製作；財團法人民間司法改革基金會備份。
